【裁判字號】    89,訴,1115
【裁判日期】    900116
【裁判案由】    準強盜
【裁判全文】
臺灣臺北地方法院刑事判決                        八十九年度訴字第一一一五號
    公  訴  人  臺灣臺北地方法院檢察署檢察官
    被      告  乙○○
    指定辯護人  甲○
右列被告因準強盜案件，經檢察官提起公訴（八十九年度偵字第一三五六九號），甲
○判決如左：
    主  文
乙○○踰越安全設備於夜間侵入住宅竊盜，因脫免逮捕，而當場施以強暴，處有期徒
刑伍年壹月。
    事  實
一、乙○○與丙○○為鄰居關係，竟意圖為自己不法之所有，於民國八十九年七月六
    日清晨四時三十分許，徒手攀爬台北縣新店市○○路○段一四二巷一弄四號二樓
    丙○○住處陽台，將陽台鐵窗之鐵絲打開，開啟並踰越鐵窗侵入丙○○住宅，於
    夜間侵入他人住宅並使他人鐵窗失去防閑之作用，竊取丙○○所有之新台幣（下
    同）三千二百五十元，得手欲離去之際，適丙○○發現住處遭人侵入，乃打電話
    報警，乙○○為脫免逮捕，阻止丙○○報警，竟用手摀住丙○○嘴巴，並切斷電
    話，而當場施以強暴，乙○○旋即逃離現場，嗣經丙○○報警查獲，並起獲上開
    贓款三千二百五十元。
二、案經臺北縣警察局新店分局報請臺灣臺北地方法院檢察署檢察官偵查起訴。
    理  由
一、訊據被告乙○○固承認於右揭時日攀爬丙○○住處陽台，將陽台鐵窗之鐵絲打開
    ，開啟並踰越鐵窗侵入丙○○住宅，竊取三千二百五十元得手等情不諱，然否認
    有何準強盜犯行，辯稱：其未用手摀往丙○○嘴巴，也沒有掛斷電話云云。經查
    ：右揭事實業據被告於警訊、檢察官偵查時坦承不諱，核與證人丙○○證述情節
    相符，被告事後翻異前詞，尚無可採。公設辯護人雖另以被告係為開玩笑而捉弄
    證人丙○○，並非為脫免逮捕而施以強暴等情置辯，惟被告係因發現證人丙○○
    打電話報警，因而以手摀住證人丙○○嘴巴，使證人丙○○不能報警等情，業據
    被告供述在卷（見偵查卷第十七頁），則被告既係發現證人丙○○欲打電話報警
    ，為阻止證人丙○○報警，便利其逃離現場，方出手摀住證人丙○○嘴巴，堪認
    被告係因脫免逮捕，而摀住證人丙○○嘴巴，對證人丙○○施以強暴，而非開玩
    笑或捉弄之性質，此外復有贓物認領保管單可資佐證。是本件事證已臻明確，被
    告犯行洵堪認定，應依法論科。
二、按鐵窗具有防閑之作用，自屬「安全設備」。被告於夜間踰越安全設備侵入證人
    丙○○住宅行竊，為脫免逮捕，當場施以強暴，核被告所為，係犯刑法第三百三
    十條第一項、第三百二十九條之加重準強盜罪。爰審酌被告之犯罪動機、目的、
    手段、生活狀況、智識程度、所得之財物與犯罪後態度等一切情狀，量處如主文
    所示之刑，以資懲儆。
據上論斷，應依刑事訴訟法第二百九十九條第一項前段，刑法第三百二十九條、第三
百三十條第一項，判決如主文。
本案經檢察官孟令士到庭執行職務
中    華    民    國      九十      年      一        月    十六      日
                                      臺灣臺北地方法院刑事第五庭
                                          法  官    陳容正
右正本證明與原本無異。
如不服本判決，應於判決送達後十日內向甲○提出上訴狀 (應附繕本) ，上訴於臺灣
高等法院。
                                          書記官    林妙穗
中    華    民    國      九十      年      一        月      二十    日
附錄本案論罪科刑法條：
刑法第三百二十一條
犯竊盜罪而有左列情形之一者，處六月以上五年以下有期徒刑：
一、於夜間侵入住宅或有人居住之建築物、船艦或隱匿其內而犯之者。
二、毀越門扇、牆垣或其他安全設備而犯之者。
三、攜帶兇器而犯之者。
四、結夥三人以上而犯之者。
五、乘火災、水災或其他災害之際而犯之者。
六、在車站或埠頭而犯之者。
前項之未遂犯罰之。
刑法第三百二十九條
竊盜或搶奪，因防護贓物、脫免逮捕或湮滅罪證而當場施以強暴、脅迫者、以強盜論
。
刑法第三百三十條
犯強盜罪而有第三百二十一條第一項各款情形之一者，處五年以上十二年以下有期徒
刑。
前項之未遂犯罰之。


司法院資訊處製作；財團法人民間司法改革基金會備份。
